臺灣高雄地方法院刑事判決　　　　　　　 94年度易字第304號
公　訴　人　臺灣高雄地方法院檢察署檢察官
被　　　告　甲○○　男　29歲.
　　　　　　丁○○　男　22歲.
上列被告因竊盜案件，經檢察官提起公訴（94年度偵字第3313號
），本院判決如下：
    主  文
甲○○共同攜帶兇器竊盜未遂，累犯，處有期徒刑柒月。
丁○○共同攜帶兇器竊盜未遂，處有期徒刑陸月，如易科罰金，
以參佰元折算壹日。
扣案之Ｔ型扳手壹支沒收。
    事  實
一、甲○○曾因違反毒品危害防制條例案件，經本院以89年度訴
    字第1790號判處有期徒刑7 月確定，復另因違反毒品危害防
    制條例及贓物案件，經本院分別以90年度訴字第1226號及91
    年度訴字第2345號均判處有期徒刑1 年2 月確定，三案接續
    執行，於民國93年2 月26日縮短刑期假釋出監，於93年11月
    23日假釋保護管束期滿，未經撤銷，視為執行完畢。丁○○
    前曾因搶奪及竊盜案件，經本院以90年度訴字第2060號判處
    有期徒刑10月，緩刑2 年確定，嗣復因另犯竊盜案件，經本
    院以91年度易字第4476號判處有期徒刑1 年6 月確定，而由
    臺灣高雄地方法院檢察署檢察官聲請本院以92年度撤緩字第
    68號裁定撤銷上開緩刑，二案接續執行，甫於93年7 月2 日
    所短刑期假釋出監（保護管束期滿日為94年3 月18日，未構
    成累犯）。詎仍均不知悔改，共同基於意圖為自己不法所有
    之犯意聯絡，於94年1 月30日16時許，由甲○○騎乘其所有
    車牌號碼OJM-196 號機搭載丁○○，行經高雄市○○區○○
    路漢民國小前時，由丁○○持渠等其中1 人所有客觀上可對
    人之生命、身體、安全構成威脅，具有危險性之Ｔ字型扳手
    1 支，破壞乙○○所有之車牌號碼NNB-351 號重機車電門鎖
    （毀損部分未據告訴），已著手竊取該機車尚未得手之際，
    適為巡邏警員當場查獲，並在高雄市○○區○○路86號前逮
    捕甲○○，及扣得前開Ｔ型扳手1 支，丁○○則趁隙逃逸。
二、案經高雄市政府警察局苓雅分局報請台灣高雄地方法院檢察
    署檢察官偵查起訴，經被告二人為有罪之陳述後，本院裁定
    依簡式審判程序審理。
    理  由
一、按除被告所犯為死刑、無期徒刑、最輕本刑為3年以上有期
    徒刑之罪或高等法院管轄第一審案件者外，於法院行準備程
    序進行中，被告先就被訴事實為有罪之陳述時，審判長得告
    知被告簡式審判程序之旨，並聽取當事人、代理人、辯護人
    及輔佐人之意見後，裁定進行簡式審判程序；且受命法官行
    準備程序，與法院或審判長有同一之權限；又簡式審判程序
    之證據調查，不受刑事訴訟法第159 條第1 項、第161 條之
    2 、第161 條之3 、第163 條之1 及第164 條至第170 條規
    定之限制，刑事訴訟法第273 條之1 第1 項、第279 條第2
    項前段、第273 條之2 分別定有明文。被告甲○○、丁○○
    二人所為均係犯死刑、無期徒刑、最輕本刑為3 年以上有期
    徒刑以外之罪，渠等於準備程序中就被訴事實為有罪之陳述
    ，經法官告知簡式審判程序之旨，並聽取公訴人、被告二人
    之意見後，認為適宜由受命法官獨任進行簡式審判程序，依
    刑事訴訟法第273 條之1 第1 項規定，本院裁定由受命法官
    獨任進行審判程序，合先敘明。
二、上揭犯罪事實，業據被告甲○○、丁○○分別於警詢、偵查
    中及本院審理時坦承不諱，核與被害人王金馨於警詢之指訴
    相符，並有贓物認領保管單、車輛遺失尋獲證明書各1 紙、
    查獲照片6 幀及扣案之Ｔ型扳手1 支可資佐證，是依前述補
    強證據，足資擔保被告二人於警詢、偵查中及本院審理時所
    為前開任意性自白具有相當程度之真實性，被告二人前述自
    白核與事實相符，被告二人犯行堪以認定，應予依法論科。
三、按刑法第321 條第1 項第3 款之攜帶兇器竊盜罪，係以行為
    人攜帶兇器為其加重條件，此所謂兇器，其種類並無限制，
    凡客觀上足對人之生命、身體、安全構成威脅，具有危險性
    之兇器均屬之（最高法院79年台上字第5253號判例意旨參照
    ）。準此，被告二人於上揭時地竊盜所用之Ｔ型扳手1 支，
    除握柄部分為塑膠材質外，餘為金屬製成，頂端甚為鋒利，
    有該Ｔ型扳手之照片1 幀附卷可憑，如用以施暴、脅迫、抵
    抗，依一般社會觀念，皆足使人之生命、身體、完全受有危
    害，自堪認屬兇器無訛。核被告二人所為，均係犯刑法第32
    1 條第2 項、第1 項第3 款之攜帶兇器竊盜未遂罪。公訴意
    旨以被告二人竊盜行為已得手，認係犯攜帶兇器竊盜既遂罪
    云云，容有未洽。被告甲○○與被告丁○○間就上開竊盜犯
    行，具有犯意聯絡及行為分擔，均為共同正犯。又被告甲○
    ○曾因違反毒品危害防制條例案件，經本院以89年度訴字第
    1790號判處有期徒刑7 月確定，復另因違反毒品危害防制條
    例及贓物案件，經本院分別以90年度訴字第1226號及91年度
    訴字第2345號均判處有期徒刑1 年2 月確定，三案接續執行
    ，於93年2 月26日縮短刑期假釋出監，於93年11月23日假釋
    保護管束期滿，未經撤銷，視為執行完畢，有台灣高等法院
    被告全國前案記錄表及台灣高雄地方法院檢察署刑案資料查
    註紀錄表各1 份在卷可按，其受有期徒刑之執行完畢，5 年
    內再犯本件有期徒刑以上之罪，為累犯，應依法加重其刑。
    又被告二人雖已著手實施竊盜行為，然尚未得手之際即為警
    查獲，為未遂犯，爰依刑法第26條前段規定，減輕其刑，並
    依法先加後減。爰審酌被告甲○○有毒品及贓物等多項前科
    ，被告丁○○亦有竊盜及搶奪等多項前科，素行均甚不良，
    ，有台灣高等法院被告全國前案記錄表及台灣高雄地方法院
    檢察署刑案資料查註紀錄表各2 份在卷可按，竟仍不知反省
    ，僅為貪圖私利，即恣意竊取他人財物，破壞社會治安甚鉅
    ，惡性非輕，惟考量所生損失不大，犯罪情節非重，及犯後
    均坦承犯行，態度尚可等一切情狀，分別量處如主文所示之
    刑，並就被告丁○○所受刑之宣告部分，諭知易科罰金之折
    算標準，以示懲儆。扣案之Ｔ型扳手1 支，被告甲○○雖否
    認為其所有，供稱係共同被告丁○○所有等語，而被告丁○
    ○亦否認為其所有，陳稱係共同被告甲○○所有等語，惟上
    開Ｔ型扳手係供渠等本案犯罪所用之物，業據被告二人供承
    在卷，且依被告二人前開供述，該Ｔ型扳手係屬被告二人其
    中1 人所有乙節，亦堪認定，自依刑法第38條第1 項第2款
    之規定，併予宣告沒收，附此敘明。
據上論斷，應依刑事訴訟法第299 條第1 項前段，第273 條之1
第1 項、第284 條之1 ，刑法第28條、第321 條第2 項、第1項
第3 款、第26條前段、第47條、第41條第1 項前段、第38條第1
項第2 款，罰金罰鍰提高標準條例第2 條，判決如主文。
本案經檢察官丙○○到庭執行職務。
中　　華　　民　　國　　94　　年　　4 　　月　　21　　日
                  刑事第十二庭  法　官
以上證明與原本無異。
如不服本判決，應於判決送達後10日內，向本院提出上訴狀。
中　　華　　民　　國　　94　　年　　4 　　月　　21　　日
                                書記官  陳素徵
附錄本案論罪科刑之法條全文：
中華民國刑法第321條
犯竊盜罪而有左列情形之一者，處 6 月以上、 5 年以下有期徒
刑：
一  於夜間侵入住宅或有人居住之建築物、船艦或隱匿其內而犯
    之者。
二  毀越門扇、牆垣或其他安全設備而犯之者。
三  攜帶兇器而犯之者。
四  結夥三人以上而犯之者。
五  乘火災、水災或其他災害之際而犯之者。
六  在車站或埠頭而犯之者。
前項之未遂犯罰之。
